# 应收账款坏账处置

提问人：zzyy11 时间：2023-05-04 10:45:
有个问题需要请教下陈版主：
A公司账面有无法收回的营收状况，具体原因为对方公司注销或倒闭等情况，根据会计准则小企业可以通过直接转销法在营业外支出中核算，但对于A公司其具备上市条件的规模，但全部应收账款均未计提坏账准备，是否可以将由于注销倒闭等情况导致无法收回的应收账款通过直接转销法处理？

回答人：chenyiwei
鉴于”A公司其具备上市条件的规模“，因此很可能已不再适用小企业会计准则，而应按照企业会计准则的规定，采用预期信用损失法计提坏账准备。如果此前一直采用直接转销法处理的，则属于前期差错，应予以更正。另外如果该企业有IPO计划的，则建议尽早聘用中介机构进行包括会计处理和基本管理制度在内的规范化整改，为IPO申报创造条件。